臺灣高等法院高雄分院刑事判決　　　　99年度上易字第1307號
上　訴　人　臺灣高雄地方法院檢察署檢察官
被　　　告　趙迪
上列上訴人因被告恐嚇等案件，不服臺灣高雄地方法院99年度審
易字第4160號中華民國99年11月15日第一審判決（起訴案號：臺
灣高雄地方法院檢察署99年度偵字第14906 號），提起上訴，本
院判決如下：
     主  文
上訴駁回。
     理  由
一、按上訴書狀應述具體理由，第二審法院認為上訴書狀未
    述理由或上訴有第362 條前段之情形者，即上訴不合法律上
    之程式，應以判決駁回之。刑事訴訟法第361條第2項、第36
    7 條前段、第362 條前段定有明文。而所謂上訴書狀應述
    之具體理由，必係依據卷內既有訴訟資料或提出新事證，指
    摘或表明第一審判決有何採證、認事、用法或量刑等足以影
    響判決本旨之不當或違法，而構成應予撤銷之具體事由，始
    克當之。又關於刑之量定，係實體法上賦予法院得為自由裁
    量之事項，倘其未有逾越法律所規定之範圍；或濫用其權限
    ，即不得任意指摘為違法。且在同一犯罪事實與情節，如別
    無其他加重或減輕之原因，下級審量定之刑，亦無過重或失
    輕之不當情形，則上級審法院對下級審法院之職權行使，原
    則上應予尊重（最高法院75年度台上字第7033號判例；85年
    度台上字第2446號判決意旨參考）。
二、本件上訴意旨略以：被告雖於審理中坦認犯行，然被告重利
    犯行共15件，其犯罪顯非單一，偶然為之，且以高利貸與經
    濟困頓之人謀利，難認動機有何原宥之處，遇有部分被害人
    無法順利依約清償重利等，即以恐嚇方式迫壓。本案僅與被
    害人黃銘誠達成和解，未與其他被害人和解，不宜適用緩刑
    ，又被告純利息所得已高達24萬餘元，原審竟僅諭知被告向
    國庫支付新台幣（下同）10萬元，低於犯罪所得，顯不足收
    儆惕之效等語。
三、惟查本件被告所犯重利罪共15罪，所借出之本金，少則1 萬
    元，最多45萬元，月息3%、5%、10% 、20% 、27% 不等，雖
    收取重利，然多數借款人僅支付少部分利息，數千元或1 萬
    元、2 萬元、3 萬元左右，本金多尚未清償，原審因認被告
    所收取之利息，遠不及其本金之支付，在尚未獲利下即為警
    查獲，又因連繫被害人等不易，無法一一與被害人洽談民事
    和解事宜，併審酌其已與其中被害人黃銘誠就重利及恐嚇部
    分達成和解，且屬初犯，於審理中坦承認錯，認其已知所警
    惕，經此偵審程序及刑之宣告，應無再犯之虞，認所宣告之
    刑以暫不執行為適當，而併予諭知緩刑3 年。另考量被告所
    為確為法所不許，為促使其日後得以知曉尊重法治之觀念，
    有賦予被告一定負擔之必要，併諭知被告應向國庫支付10萬
    元。核其認事用法並無不合，量刑及宣告緩刑並無不當，且
    已詳述其諭知緩刑之理由，揆諸上開最高法院判例、判決要
    旨，自應尊重。檢察官上訴意旨之指摘，難認符合上訴具體
    理由之要件，依首揭規定，其上訴不合法律上之程式，應予
    駁回。
四、爰依刑事訴訟法第367 條前段、第372 條不經言詞辯論，逕
    為判決如主文。
中    華    民    國  100     年    1     月    7     日
                  刑事第九庭    審判長法  官 莊秋桃
                                      法  官 田平安
                                      法  官 范惠瑩
以上正本證明與原本無異。
本判決不得上訴。
中    華    民    國  100     年    1     月    10    日
                                      書記官 吳福連